【裁判字號】    89,上訴,1025
【裁判日期】    890623
【裁判案由】    妨害自由等
【裁判全文】
臺灣高等法院臺中分院刑事判決          民國八十九年度上訴字第一○二五號
    上  訴  人
    即  被  告  乙○○
右上訴人因妨害自由等案件，不服臺灣臺中地方法院中華民國八十九年四月廿四日第
一審判決（民國八十八年度訴字第一七三七號，起訴案號：臺灣臺中地方法院檢察署
民國八十八年度偵字第一六八二九號），提起上訴，本院判決如左：
    主      文
上訴駁回。
    事      實
一、乙○○於民國八十八年六月三十日下午二時許，打電話約丙○○外出，丙○○即
    駕駛車牌號碼為Ａ八—○一二八號之自用小客車至乙○○位於台中縣太平市○○
    ○○街五十巷一號之住處，並應黃某要求，由黃某駕駛權女自用小客車，載權女
    至台中市北屯區附近山上採檳榔。嗣後雙方至台中市北屯區北坑巷「東來城土雞
    城」吃飯，約晚上八時許，吃完晚飯後；並停車在台中市○○路河堤對面處聊天
    。晚上十一時許，乙○○提議到山上賞夜景，丙○○因與友人有約，欲行離去，
    不願一同前往，二人因而發生爭執。乙○○竟基於剝奪他人行動自由之犯意，強
    行將丙○○載往頭汴坑山區，不讓丙○○下車離去，而剝奪丙○○之行動自由。
    至山區時，因丙○○抗拒並欲下車離去，乙○○乃基於傷害之犯意，在車上以手
    毆打丙○○頸部、手部，致丙○○因而受有左上臂挫傷皮下出血３╳２╳０‧５
    公分、頸部挫傷皮下出血４╳１╳０‧５公分、右前臂挫傷皮下瘀血２╳１╳０
    ‧５公分之傷害。嗣乙○○將丙○○載往山下，車行至台中縣太平市坪林國小後
    方，因乙○○欲強迫丙○○與其發生性關係，丙○○藉口車上無保險套，想到市
    區之汽車旅館。乙○○於駛往汽車旅館途中，於七月一日凌晨二時許，途經太原
    路與軍功路口，適乙○○下車找朋友並將自小客車鑰匙帶走，丙○○則趁機逃離
    報警，始查獲上情。
二、案經丙○○訴由台中市警察局第五分局報請台灣台中地方法院檢察署檢察官偵查
    起訴。
    理      由
一、訊據被告乙○○，對於前開時地將被害人丙○○載往頭汴坑山區及在車內毆打被
    害人之事實，固坦承不諱，惟否認有妨害自由情事，辯稱：與權女係男女朋友，
    到山上賞夜景，發生吵架拉扯而已云云，惟查被告於原審自承：「我載她到山上
    看夜景，她說她有朋友要找她，我不願意她去找朋友，才強行載她去山上，我不
    讓她離開，有把她拉傷」（原審卷五十六頁），又於本院供稱：二人去採檳榔，
    到土城吃飯後，她不同意再去賞夜景，在車子行進中將車鑰抽取，我搶回車鑰
    ，與她拉扯，她要下車，我不讓她下車等語（本院卷廿八頁），而被害人於警訊
    及偵審中亦指訴：被告載我去吃飯，然後到河堤聊天，因事先與朋友有約，我表
    示要回去，他不肯，就強行把我載到山上，騙我說要回家，我發現不對，就把汽
    車引擎熄火，他就打我，並拉我頭髮，我跑下車後，他又把我追回，我是被打到
    害怕，才騙他說我跟你去，他就載我到處繞，後來到坪林國小時，他表示要跟我
    發生關係，我藉口到汽車旅，到山下後，他去找朋友，下車時並把鑰匙帶走，
    我才趁機下車逃離等語，又其遭被告毆傷，復有診斷證明書一紙附卷可稽，足見
    被告確有傷害及前開妨害被害人行動自由之事實無訛，被告事後否認，非可採取
    ，其犯行應堪認定。
二、核被告所為，係犯刑法第二百七十七條第一項之傷害罪及同法第三百零二條第一
    項之剝奪人行動自由罪，所犯上開二罪有方法結果之牽連關係，應依牽連犯從一
    重之剝奪人行動自由罪處斷。原審適用刑法第二百七十七條第一項、第三百零二
    條第一項、第五十五條、罰金罰鍰提高標準條例第一條前段，並審酌被告犯罪之
    動機、手段，犯罪所生之危害，及犯後迄未與被害人和解等一切情狀，量處有期
    徒刑七月示懲，其認事用法及量刑，尚無不合，被告上訴意旨謂量刑過重云云，
    非可採取，其上訴為無理由，應予駁回。
三、據上論斷，應依刑事訴訟法第三百六十八條，判決如主文。
本案經檢察官甲○○到庭執行職務。
中      華      民      國    八十九     年      六       月    廿三    日
                                  臺灣高等法院臺中分院刑事第二庭
                                        審判長法  官  羅  禮  政
                                              法  官  蔡  聰  明
                                              法  官  陳  欣  安
右正本證明與原本無異。
如不服本判決應於收受送達後十日內向本院提出上訴書狀，其未述上訴之理由者並
得於提起上訴後十日內向本院補提理由書（均須按他造當事人之人數附繕本）。
                                              書記官  陳  秀  真
中      華      民      國    八十九     年      六       月    廿七    日
附錄論罪科刑法條：
刑法第三百零二條第一項：私行拘禁或以其他非法方法，剝奪人之行動自由者，處五
年以下有期徒刑、拘役或三百元以下罰金。
                                                                        Ｃ


司法院資訊處製作；財團法人民間司法改革基金會備份。
